【裁判字號】    98,審訴,678
【裁判日期】    980921
【裁判案由】    違反毒品危害防制條例
【裁判全文】
臺灣新竹地方法院刑事判決             98年度審訴字第678號
公  訴  人  臺灣新竹地方法院檢察署檢察官
被      告  甲○○
上列被告因違反毒品危害防制條例案件，經檢察官提起公訴（98
年度毒偵字第942 號），本院合議庭評議改依簡式審判程序審理
，並判決如下：
    主  文
甲○○施用第一級毒品，累犯，處有期徒刑玖月，扣案之海洛因
包（合計淨重零點玖陸公克），均沒收銷燬之，注射針筒拾
支、分裝袋壹包、塑膠挖杓支、海洛因殘渣袋個，均沒收之
；又施用第二級毒品，累犯，處有期徒刑陸月，扣案之甲基安非
他命壹包（毛重零點陸肆公克），沒收銷毀之，安非他命吸食器
壹組、玻璃球壹個，均沒收之。應執行有期徒刑壹年壹月。扣案
之海洛因包（合計淨重零點玖陸公克）、甲基安非他命壹包（
毛重零點陸肆公克），均沒收銷燬之，注射針筒拾支、分裝袋
壹包、塑膠挖杓支、海洛因殘渣袋個、安非他命吸食器壹組
、玻璃球壹個，均沒收之。
    事  實
一、甲○○前曾於民國92年間因公共危險案件，經本院以92年度
    竹東交簡字第102號判決判處有期徒刑3月確定；復於同年間
    因3犯施用毒品案件，經本院以92年度竹東簡字第130號判決
    判處有期徒刑6月、5月確定；再於93年間因贓物案件，經本
    院以93年度訴字第395號判決判處有期徒刑6月確定，上開有
    期徒刑3月、6月、5月、6月，嗣經本院以94 年度聲字第178
    號裁定定應執行刑為有期徒刑1年5月確定；其又於92年間因
    違反槍砲彈藥刀械管制條例案件，經臺灣高等法院以93年度
    上訴字第3408號判決判處有期徒刑1 年6月、罰金新台幣5萬
    元確定；又於92 年間因4犯施用毒品案件，經本院以93年度
    易字第453號判決判處有期徒刑10 月確定；復於同年間因竊
    盜、偽造文書等案件，經臺灣桃園地方法院先後以94年度易
    緝字第18號、94年度簡字第73 號判決分別判處有期徒刑9月
    、7月、6月確定，上開4 案嗣再經臺灣桃園地方法院以96年
    度聲減字第1436號裁定分別減刑為有期徒刑9月、 罰金新台
    幣2萬5千元、5月、4月又15日、3月又15日、3月，並定應執
    行刑為有期徒刑1年8月，併科罰金新台幣2萬5千元確定。上
    開有期徒刑1年5月、1年8月經接續執行，於96年8月10 日徒
    刑執行完畢出監。
二、甲○○前曾於87年間因初犯施用毒品案件，經臺灣苗栗地方
    法院依聲請以87年度毒聲字第324 號裁定送觀察、勒戒，因
    認無繼續施用毒品傾向，於87年9月18日 執行完畢而出所，
    並經臺灣苗栗地方法院檢察署檢察官以87年度偵字第4025號
    為不起訴處分確定。又於88年間因2 犯施用毒品案件，經本
    院依聲請以88年度毒聲字第1025號裁定送觀察、勒戒，因認
    有繼續施用毒品傾向，再經本院以88年度毒聲字第1243號裁
    定令入戒治處所施以強制戒治，因戒治成效良好，經本院以
    88年度毒聲字第2498號裁定停止戒治，於89年1 月4 日釋放
    ，其刑責部分，則經本院以88年度竹東簡字第137 號判決判
    處有期徒刑4 月確定。
三、詎仍不知悔改，復基於施用第一級毒品海洛因及第二級毒品
    甲基安非他命之犯意，於98年5月26日17 時許，在新竹縣竹
    東鎮五豐八莊170號3樓租處，以將海洛因粉末放入其所有之
    注射針筒加水稀釋後注射血管之方式、以將甲基安非他命放
    入其所有之玻璃球內點火燒烤吸食煙氣之方式，分別施用海
    洛因、甲基安非他命各1次。嗣於98年5月26日17時35分許，
    甲○○因另案通緝為警於上開租處查獲，並扣得其所有、供
    犯罪所用之第1 級毒品海洛因3 包（合計淨重0.96公克）、
    第2 級毒品甲基安非他命1 包（毛重0.64公克）、注射針筒
    13 支 、玻璃球1 個、吸食器1 組、塑膠挖杓3 支、分裝袋
    1 包、海洛因殘渣袋3 個等物。
四、案經新竹縣政府警察局報告臺灣新竹地方法院檢察署檢察官
    偵查起訴。
    理  由
一、被告甲○○所犯毒品危害防制條例第10條第1 項施用第一級
    毒品罪及同條例第2 項施用第二級毒品罪，均非為死刑、無
    期徒刑、最輕本刑為3 年以上有期徒刑之罪或高等法院管轄
    第一審案件，其於準備程序進行中先就被訴事實為有罪之陳
    述，本院認為合於刑事訴訟法第273條之1第1 項之規定，裁
    定進行簡式審判程序，先予敘明。
二、認定犯罪事實所憑之證據及理由：
（一）被告甲○○於警詢、檢察官訊問時及本院準備程序、審理
      中訊問時，均坦白承認。
（二）新竹縣政府警察局搜索扣押筆錄、扣押物品目錄表、詮昕
      科技股份有限公司98年6月12日出具之檢體編號A112 號濫
      用藥物尿液檢驗報告、毒品犯罪嫌疑人尿液採驗作業管制
      紀錄影本、法務部調查局濫用藥物實驗室98年7 月6 日調
      科壹字第09823019120 號鑑定書各1 份、採證照片29張，
      證明被告有施用第一、二級毒品之事實。
三、論罪科刑之理由：
（一）核被告所為，分別係犯毒品危害防制條例第10條第1 項之
      施用第一級毒品罪、同條第2 項之施用第二級毒品罪。其
      施用前持有第一級毒品海洛因、第二級毒品甲基安非他命
      之低度行為，應分別為施用之高度行為所吸收，均不另論
      罪。
（二）其所犯上開2 罪，犯意各別，行為不同，應予分論併罰。
（三）被告前有事實欄一、所載之前科犯行，於96年8月10 日徒
      刑執行完畢出監，有臺灣新竹地方法院檢察署刑案資料查
      註紀錄表及臺灣高等法院被告前案紀錄表各1 份在卷可供
      參考，其受徒刑之執行完畢後，5 年之內再犯有期徒刑以
      上刑之上開各罪，均為累犯，均應依法加重其刑。
（四）爰審酌被告經執行觀察勒戒、強制戒治後仍未戒除毒癮、
      施用毒品嚴重危害其身心健康、施用海洛因與安非他命之
      次數及坦承犯行態度良好等一切情狀，分別量處如主文所
      示之刑，並定其應執行之刑。
（五）扣案之第一級毒品海洛因3 包（合計淨重0.96公克）、第
      2 級毒品甲基安非他命1 包（毛重0.64公克），應依毒品
      危害防制條例第18條第1 項前段之規定沒收銷燬之；扣案
      之注射針筒13支、分裝袋1 包、塑膠挖杓3 支、海洛因殘
      渣袋3 個、安非他命吸食器1 組、玻璃球1 個，為供被告
      施用毒品所用之物，爰依法宣告沒收之。
四、適用法律：
（一）刑事訴訟法第273條之1、第299條第1項前段。
（二）毒品危害防制條例第10條第1項、第2項、第18條第1 項前
      段。
（三）刑法第11條、第47條第1項、第51條第5款、第38條第1 項
      第2款。
本案經檢察官黃英彥到庭執行職務。
中    華    民    國    98    年    9     月    21    日
                        刑事第九庭  法  官  魏瑞紅
以上正本證明與原本無異。
如不服本判決應於收受本判決後10日內向本院提出上訴書狀，上
訴書狀應敘述具體理由。上訴書狀未敘述上訴理由者，應於上訴
期間屆滿後20日內補提理由書狀於本院 (均須按他造當事人之人
數附繕本 )「切勿逕送上級法院」。
中    華    民    國    98    年    9     月    21    日
                                    書記官  吳月華
附錄本案論罪科刑所適用法條全文：
毒品危害防制條例第10條
施用第一級毒品者，處6月以上5年以下有期徒刑。
施用第二級毒品者，處3年以下有期徒刑。


司法院資訊處製作；財團法人民間司法改革基金會備份。
